臺灣桃園地方法院刑事判決　　　　　　 94年度交訴字第131號
公　訴　人　臺灣桃園地方法院檢察署檢察官
被　　　告　己○○
上列被告因肇事遺棄罪等案件，經檢察官提起公訴（94年度偵字
第8947號），被告於本院準備程序進行中，就被訴之事實為有罪
之陳述，經本院告知簡式審判程序意旨，並聽取公訴人及被告之
意見後，本院合議庭裁定依簡式審判程序審理，本院判決如下：
    主  文
己○○服用酒類，不能安全駕駛動力交通工具而駕駛，處有期徒
刑貳月，如易科罰金，以參佰元折算壹日。又因過失傷害人，處
有期徒刑肆月，如易科罰金，以參佰元折算壹日。又駕駛動力交
通工具肇事，致人傷而逃逸，處有期徒刑陸月，如易科罰金，以
參佰元折算壹日。又駕駛動力交通工具肇事，致人傷而逃逸，處
有期徒刑陸月，如易科罰金，以參佰元折算壹日。應執行有期徒
刑壹年肆月，如易科罰金，以參佰元折算壹日。緩刑貳年。
    事  實
一、己○○前因酒後駕車公共危險等案件，經臺灣桃園地方法院
    檢察署檢察官以其事後與被害人達成和解，於民國九十一年
    四月三十日以九十一年度偵字第四八九四號職權不起訴處分
    確定，其考領有普通小型車駕駛執照，於九十四年三月二十
    八日晚間七時許，與友人在桃園縣八德市○○街附近飲酒，
    明知飲酒後已達不能安全駕駛之程度，竟仍駕駛車牌號碼Ｖ
    二－五六五七號自用小客車搭載張志立（業經檢察官為緩起
    訴處分確定）返家，其原應於汽車行駛時，駕駛人應注意車
    前狀況，並隨時採取必要之安全措施，竟於當晚九時零五分
    許，沿桃園縣八德市○○路由桃園往八德方向行駛，途經介
    壽路與力行街交岔口前時，其疏未注意前方與其同向行駛於
    介壽路由丁○○所駕駛之車牌號碼ＤＡ－五四六八號自用小
    客車，正欲自介壽路右轉力行街，竟自後方追撞該車，致丁○○雙腳受傷（過失傷害部分未據告訴），而丁○○所駕車
    輛因此撞擊旋偏離車道，再追撞由乙○○騎乘亦沿介壽路由
    桃園往八德方向行駛之車牌號碼ＭＣ三－七五三號機車，致
    乙○○人車倒地而受有右肩與雙髖部挫傷、上牙齦淺部撕裂
    傷等傷害（過失傷害部分未據告訴），己○○明知已駕車肇
    事致人受傷，應停車為必要之救護，竟因同車張志立稱：「
    走！走！我流血了！」而萌生肇事逃逸之犯意，逕自駕車離
    去，而依當時天候陰、夜間有照明、路面無缺陷及障礙物、
    視距良好，並無不能注意之情事，詎其因急於逃離現場，復
    疏未注意車前狀況，並隨時採取必要之安全措施，又在上開
    介壽路與力行街口，自後追撞由戊○○（原姓名為劉俊宏，
    於九十四年五月十七日從母姓更名為戊○○）騎乘搭載女友
    甲○○之車牌號碼ＡＶ九－九六六號機車，致人車倒地，戊○○因而受有右手肘、右膝受傷，甲○○則受有下背部肌膜
    炎、腰椎第二節挫傷及壓迫性骨折等傷害，詎己○○不為適
    當救助，另基於肇事逃逸之犯意，仍逕行駕車逃逸右轉力行
    街內，行至大福街一○六巷附近時復逆向駕駛，而在對向車
    道內，與由丙○○駕駛之車牌號碼ＬＲ－二四四一號自小客
    車正面碰撞（並無人員受傷），將該車從大福街一一七號撞
    到同街一○八號前，己○○始因不勝酒力無法繼續駕駛而停
    下，俟警到場為其檢測，發現其呼氣所含酒精濃度為每公升
    ○．六六毫克，始悉上情。
二、案經桃園縣政府警察局八德分局報請暨戊○○、甲○○訴由
    臺灣桃園地方法院檢察署檢察官偵查起訴。
    理  由
一、本案被告己○○所犯之酒後駕車公共危險、過失傷害及駕車
    肇事致人受傷逃逸等罪，均為死刑、無期徒刑、最輕本刑三
    年以上有期徒刑之罪或高等法院管轄第一審案件以外之罪，
    而被告於本院準備程序進行中，就被訴事實為有罪之陳述，
    經本院告知簡式審判程序意旨，並聽取公訴人及被告之意見
    後，本院合議庭依刑事訴訟法第二百七十三條之一第一項之
    規定，裁定依簡式審判程序審理，合先敘明。
二、上揭犯罪事實，業據被告迭於警詢、偵查及本院審理時坦承
    不諱，核與證人張志立、被害人丁○○、乙○○、丙○○及
    告訴人戊○○、甲○○等人各於警詢及偵審時證述之情節相
    符，並有桃園縣政府警察局道路交通事故當事人酒精測定紀
    錄表、刑法第一百八十五條之三案件測試觀察紀錄表、道路
    交通事故現場圖、道路交通事故調查報告表、現場照片及診
    斷證明書等件在卷可資佐證，足認被告前開自白與事實相符
    ，堪以採信。
三、按刑法第一百八十五條之三之公共危險犯行，行為人客觀上
    已達不能安全駕駛之程度，且主觀上知其飲酒可能造成不能
    安全駕駛結果，竟仍放任自己駕駛，即應認有故意，而該當
    該罪。至於是否達「不能安全駕駛之程度」之認定，應依具
    體個案之實際情形判斷之，依目前醫學一致見解，吐氣酒精
    濃度達每公升○．二五毫克以上時，將使駕駛人產生複雜之
    技巧障礙、駕駛能力變壞之行為表現，肇事比率比一般未飲
    酒時高出二倍；吐氣酒精濃度達每公升○．五毫克以上時，
    將使駕駛人產生說話含糊、腳步不穩之行為表現，肇事比率
    比一般未飲酒時高出七倍；吐氣酒精濃度達每公升○．五五
    毫克以上時，將使駕駛人產生平衡感與判斷力障礙升高之行
    為表現，肇事比率比一般未飲酒時高出十倍；甚而如吐氣酒
    精濃度達每公升○．七五毫克時，駕駛人將產生明顯酒醉、
    步履蹣跚之行為狀態，其肇事比率比一般高二十五倍；吐氣
    酒精濃度如達每公升一毫克時，將造成中度中毒，有步態不
    穩、噁心、嘔吐、精神混惑不清狀態；並認為吐氣酒精濃度
    達每公升○．五五毫克以上時，即達絕對「不能安全駕駛之
    程度」。因該○．五五毫克之數值，係經由實際偵測所得之
    統計值，為經驗科學上所肯定之客觀實驗數據，是以該數值
    作為絕對不能安全駕駛之標準，不僅不違反經驗法則，且免
    舉證之困難。準此，若吐氣酒精濃度達每公升○．五五毫克
    以上時，應認已達不能安全駕駛之程度。查本件被告呼氣酒
    精濃度已達每公升○．六六毫克，依前揭說明，已達不能安
    全駕駛之程度。
四、次按汽車行駛時，駕駛人應注意車前狀況，並隨時採取必要
    之安全措施，道路交通安全規則第九十四條第三項定有明文
    。查被告考領有普通小型車駕駛執照，此有駕駛執照影本一
    紙在卷可稽（見偵卷第三五頁），對於前揭規定自應知之甚
    詳。而依被告駕車追撞告訴人戊○○及甲○○當時，天候陰
    、夜間有照明、路面無缺陷及障礙物、視距良好，並無不能
    注意之情事，詎其因急於逃離現場，疏未注意車前狀況，並
    隨時採取必要之安全措施，在上開地點自後追撞告訴人戊○○騎乘搭載甲○○之機車，其駕駛行為已有過失甚明。而告
    訴人戊○○、甲○○復因前開撞擊，致人車倒地，戊○○因
    而受有右手肘、右膝受傷，甲○○則受有下背部肌膜炎、腰
    椎第二節挫傷及壓迫性骨折等傷害，除經告訴人戊○○、甲○○於偵查及本院審理時證述在卷外，並有國軍桃園總醫院
    附設民眾診療服務處出具之診斷證明書在卷可佐，是告訴人
    戊○○、甲○○所受之前揭傷害，與被告之駕駛行為間，顯
    有相當因果關係，至為明灼。本件事證明確，被告前揭犯行
    ，洵堪認定。
五、核被告所為，係犯刑法第一百八十五條之三服用酒類，不能
    安全駕駛動力交通工具而駕駛罪及同法第二百八十四條第一
    項前段之普通過失傷害罪暨同法第一百八十五條之四肇事逃
    逸罪。被告駕車分別致被害人丁○○、乙○○及告訴人戊○○、甲○○等人受有上揭傷害後，嗣後駕車所為之逃逸行為
    ，係屬兩次分別不同之肇事逃逸行為，換言之，其先後兩次
    肇事致人傷逃逸之行為，係獨立可分之二行為，應分別論以
    二個肇事致人傷而逃逸罪，公訴人認上開二行為係屬接續犯
    ，應論以一罪云云，尚有未洽，併此敘明。又被告係以一個
    駕駛過失行為，同時造成告訴人戊○○、甲○○受有上揭傷
    害，為同種想像競合犯，應從一重之過失傷害罪處斷。被告
    所犯上開四罪，犯意各別，罪名不同，應分論併罰之。爰審
    酌被告前因酒後駕車公共危險等案件，經臺灣桃園地方法院
    檢察署檢察官以其事後與被害人達成和解，於九十一年四月
    三十日以九十一年度偵字第四八九四號職權不起訴處分確定
    ，此有前開不起訴處分書及臺灣高等法院被告前案紀錄表在
    卷可查，惟其仍於本件前揭時地飲酒後已達不能安全駕駛狀
    態，再度貿然駕車上路，並造成前述被害人及告訴人等人分
    別受有上揭傷害，且其肇事致人受傷，復不為救護傷患之行
    為，竟駕車逃逸，以圖卸免刑責，本不宜寬縱，惟念其犯後
    坦承全部犯行，且上開被害人及告訴人所受之傷勢亦屬輕微
    ，尚未造成鉅大之損害等一切情狀，分別量處如主文所示之
    刑，並均諭知易科罰金之折算標準，且定其應執行之刑及諭
    知易科罰金之折算標準，以示懲戒。
六、末查被告前未曾受有期徒刑以上刑之宣告，此有臺灣高等法
    院被告前案紀錄表附卷可憑，其因短於思慮及駕車之過失，
    偶罹刑典，事後已坦承犯行，且分別與被害人丁○○、乙○○、丙○○及告訴人戊○○、甲○○等人達成民事和解，此
    有和解書五份在卷可稽（見偵卷第六五至六七頁、本院卷第
    三七、三八頁），足認其深具悔意，告訴人戊○○、甲○○
    並當庭或具狀陳明因被告犯後態度良好，願意原諒被告，並
    同意給予被告緩刑等語在卷（見本院卷第一八、二八頁），
    是被告經此刑之宣告後，應知警惕而無再犯之虞，本院因認
    上述所定應執行之有期徒刑以暫不執行其刑為當，予以宣告
    緩刑二年，用啟自新。
據上論斷，應依刑事訴訟法第二百七十三條之一第一項、第二百
九十九條第一項前段，刑法第一百八十五條之三、第二百八十四
條第一項前段、第一百八十五條之四、第五十五條、第四十一條
第一項前段、第二項、第五十一條第五款、第七十四條第一款，
罰金罰鍰提高標準條例第一條前段、第二條，判決如主文。
本案經檢察官楊挺宏到庭執行職務。
中　　華　　民　　國　　94　　年　　12　　月　　19　　日
                  刑事第八庭    法　官　吳為平
以上正本證明與原本無異。
如不服本判決，應於送達後十日內，向本院提出上訴狀。
                                書記官  賴朱梅
中　　華　　民　　國　　94　　年　　12　　月　　21　　日
附錄論罪科刑法條：
刑法第一百八十五條之三
服用毒品、麻醉藥品、酒類或其他相類之物，不能安全駕駛動力
交通工具而駕駛者，處一年以下有期徒刑、拘役或三萬元以下罰
金。
刑法第二百八十四條第一項
因過失傷害人者，處六月以下有期徒刑、拘役或五百元以下罰金
，致重傷者，處一年以下有期徒刑、拘役或五百元以下罰金。
刑法第一百八十五條之四
駕駛動力交通工具肇事，致人死傷而逃逸者，處六月以上五年以
下有期徒刑。
